【裁判字號】    95,抗,235
【裁判日期】    950418
【裁判案由】    拍賣抵押物
【裁判全文】
臺灣臺北地方法院民事裁定               95年度抗字第235號
抗  告  人  甲○○
相  對  人  合作金庫銀行股份有限公司
法定代理人  乙○○
上列當事人間拍賣抵押物事件，抗告人對於中華民國95年3月28
日本院95年度拍字第110號裁定提起抗告，本院裁定如下：
    主  文
抗告駁回。
抗告程序費用由抗告人負擔。
    理  由
一、抗告意旨略以：原裁定主文所示不動產之原所有權人即抵押
    人信誼機器工業股份有限公司（以下簡稱信誼機器公司）已
    於民國95年2月27日與相對人就清償借款事件達成訴訟上和
    解，相對人實無聲請拍賣抵押物之必要，爰請駁回相對人之
    聲請等語。
二、經查，相對人主張：信誼機器公司於80年9月27日、81年1月
    10日以原裁定主文所示之不動產分別設定最高限額新臺幣（
    下同）998萬元、142萬元之抵押權，做為借款之擔保，並於
    92年4月15日向相對人借款2筆計33,884,836元，詎於93年4
    月15日清償期屆至後尚欠本金27,884,83 6元及利息、違約
    金未清償，抗告人則於94年12月7日因買賣而取得上開不動
    產所有權等情，業據其提出抵押權設定契約書、他項權利證
    明書、本票、借據、授信約定書、變更借款條件契約等影本
    及土地與建物登記謄本為證，原裁定據以准許相對人拍賣抵
    押物之聲請，經核並無違誤。
三、抗告人雖主張：信誼機器公司已與相對人達成訴訟上和解等
    語，然抵押權人依民法第873條第1項規定，於債權已屆清償
    期而未受清償時，聲請法院拍賣抵押物，就其賣得價金而受
    清償，屬非訟事件，法院僅審查形式上之要件是否具備即已
    足，其裁定並無確定實體上法律關係存否之效力，抵押物所
    有人如就抵押債權之存否有爭執，應另依訴訟程序解決，尚
    難於裁定程序中爭執。抗告意旨所述縱然屬實，核係抵押債
    權是否存在之實體事項，應另提起訴訟解決，本件非訟程序
    不得審究，仍應為准許拍賣抵押物之裁定。故抗告人提起本
    件抗告，並無理由，應予駁回。
四、據上論結，本件抗告為無理由，依非訟事件法第46條、第21
    條第2項，民事訴訟法第495條之1第1項、第449條第1項、第
    78條，裁定如主文。
中    華    民    國    95    年    4     月    18    日
                  民事第四庭審判長法  官  林麗玲
                                  法  官  陳文正
                                  法  官  林玲玉
以上正本係照原本作成。
如對本裁定再抗告，須於裁定送達後10日內向本院提出再抗告狀
，同時表明再抗告理由，再抗告理由須以適用法規顯有錯誤且所
涉及之法律見解具有原則上之重要性為限，並繳納再抗告費新台
幣1,000元，經本院許可後提起第三審抗告。
中    華    民    國    95    年    4     月    18    日
                                  書記官  江虹儀


司法院資訊處製作；財團法人民間司法改革基金會備份。
